【裁判字號】    95,訴,1435
【裁判日期】    950623
【裁判案由】    違反槍砲彈藥刀械管制條例等
【裁判全文】
臺灣高雄地方法院刑事判決              95年度訴字第1435號
公  訴  人  臺灣地方法院檢察署檢察官
被      告  甲○○
指定辯護人  本院公設辯護人黃文德
上列被告因違反槍砲彈藥刀械管制條例等案件，經檢察官提起公
訴（95年度偵字第3283號），本院判決如下：
    主  文
甲○○未經許可，持有其他可發射子彈具有殺傷力之改造手槍，
處有期徒刑參年陸月，併科罰金新台幣拾伍萬元，罰金如易服勞
役，以銀元參佰元即新臺幣玖佰元折算壹日。扣案具有殺傷力仿
BERETTA 廠八四型半自動手槍製造之槍枝換裝土造金屬槍管改造
而成之改造手槍壹枝（含彈匣，槍枝管制編號為0000000
000號）、仿BERETTA 廠九二BRIGADIER 半自動手槍製造之槍
枝換裝土造金屬槍管改造而成之改造手槍壹枝（含彈匣，槍枝管
制編號為0000000000號）、直徑九點零MM金屬彈頭之
土造子彈參拾伍顆、直徑九點一MM金屬彈頭之土造子彈貳拾玖顆
均沒收。
    事  實
一、甲○○明知可發射子彈具有殺傷力之改造手槍及具有殺傷力
    之子彈均為槍砲彈藥刀械管制條例所規定之管制物品，非經
    中央主管機關許可，不得持有之，適於民國94年12月間某日
    ，有姓名年籍不詳綽號「阿南」之成年友人向其借款新台幣
    5 萬元，而將可發射子彈具有殺傷力之改造手槍2 枝（型號
    分別為：１槍枝管制編號為0000000000，仿BERETTA 廠84型
    半自動手槍製造之槍枝換裝土造金屬槍管而成之改造手槍1
    枝。２槍枝管制編號為0000000000，仿BERETTA 廠92BRIGAD
    IER 型半自動手槍製造之槍枝更換土造金屬槍管而成之改造
    手槍1 枝），及具有殺傷力之直徑9.0mm 金屬彈頭土造子彈
    48顆（原交付53顆，其中5 顆經送驗後並無殺傷力）、直徑
    9.1mm 金屬彈頭土造子彈44顆等違禁物交其持有供作抵押之
    用，甲○○竟仍基於持有具有殺傷力改造手槍、土造子彈之
    犯意，予以收受持有之，並將之分別置放於高雄市○○區○
    ○路108 號11樓之7 居所中床頭旁化妝櫃最底層抽屜內及所
    駕駛車號D6-0499 號賓士自用小客車駕駛座之腳踏板內，嗣
    於95年1 月16日9 時10分許，因警接獲線報前往其上開居所
    查緝通緝犯即甲○○前妻張明慧，乃查得在場之甲○○亦為
    通緝犯而加以逮捕，且因當場發現甲○○床邊桌上置放疑似
    毒品之白色粉末，乃喝令其再交出其餘毒品，甲○○方指示
    警員床邊化妝台之抽屜中尚藏放有毒品，經警員乙○○逐一
    打開抽屜搜索後，除先發現毒品外，另於最底層抽屜中亦起
    獲上開編號2 改造手槍1 枝及44顆子彈，甲○○見狀一時情
    急乃上前搶槍反抗，經警合力迅速制伏後質問其是否仍藏有
    其他違禁物，甲○○方指引警員前往地下室，於上開車輛駕
    駛座腳踏板中查獲上開編號１改造手槍1 枝及子彈53顆，因
    而查獲上情。
二、案經高雄市政府警察局楠梓分局移送臺灣高雄地方法院檢察
    署檢察官偵查起訴。
    理  由
一、被告甲○○持有上開具有殺傷力槍、彈之犯罪事實，均據被
    告於警詢、偵查及本院審理中坦承不諱，且有系爭扣案之可
    發射子彈具有殺傷力仿BERETTA 廠84型半自動手槍製造之槍
    枝換裝土造金屬槍管而成之改造手槍1 枝（槍枝管制編號00
    00000000）、仿BERETTA 廠92BRIGADIER 型半自動手槍製造
    之槍枝更換土造金屬槍管而成之改造手槍1 枝（槍枝管制編
    號為0000000000），及具有殺傷力之直徑9.0mm 土造子彈48
    顆（另5 顆經送驗後並無殺傷力）、9.1mm 土造子彈44顆在
    卷可憑，而上開扣案之槍、彈經送請內政部警政署刑事警察
    局（下稱刑事警察局）鑑定，就槍枝部分經鑑定結果均認該
    2 枝改造手槍機械性能良好，可擊發適用子彈，具有殺傷力
    ，就子彈部分，直徑9MM 之土造子彈53顆，經採樣18顆後，
    僅5 顆不具有殺傷力，其餘均可擊發，而有殺傷力，直徑
    9.1mm 金屬彈頭土造子彈經採樣15顆後，均有殺傷力，有該
    局95年3 月6 日刑鑑字第950018661 號槍彈鑑定書1 份暨照
    片18幀附卷可查；該鑑定書雖為被告以外之人於審判外所為
    之書面陳述，屬於傳聞證據，然其乃臺灣高雄地方法院檢察
    署檢察官於偵查中，依刑事訴訟法第208 條第1 項規定指揮
    刑事警察，囑託刑事警察局鑑定，再由刑事警察局依刑事訴
    訟法第206 條第1 項規定所出具之書面鑑定報告，應屬刑事
    訴訟法第159 條第1 項「被告以外之人於審判外之言詞或書
    面陳述，除法律有規定者外，不得作為證據」規定所稱「法
    律有規定者」之例外情形，而有證據能力，本院自得加以援
    用。是被告之自白核與事實相符，堪信為真實，其未經許可
    而持有槍、彈之犯行，事證明確，堪予認定。
二、被告雖辯稱警察至現場查緝前妻張明慧時，於尚未查知其持
    有槍彈犯行時，即主動坦承犯行並告知槍彈藏放處所，應符
    合自首減刑之要件等語，然查：警員乙○○等人前往被告住
    處查緝通緝犯張明慧，經盤查身分，亦逮捕在場亦為通緝犯
    之被告，且發現被告床邊桌上有疑似毒品之白色粉末，涉嫌
    持有毒品，經喝令被告交出其餘毒品，被告坦承床邊化妝台
    抽屜中亦藏有毒品，並未主動坦承另持有槍彈犯行，反因乙
    ○○逐層打開抽屜搜索後，方於最底層之抽屜發現上開編號
    ２之槍枝及44顆子彈，被告遭查獲持有槍彈初始，一時情急
    乃欲上前奪槍，經警制伏後，不得已再帶領警員前往地下室
    自用小客車中取出上開編號1 之槍枝及53顆子彈等情，業據
    證人乙○○到庭證述詳盡明確，被告經與證人當庭對質後，
    亦自承其於初遭查獲時，僅告知警員抽屜裡有東西，並未告
    知有槍彈等語（審理卷頁50），復衡以警員乙○○與被告並
    無恩怨仇隙，且自首與否與犯罪之成立並無干係，警員應無
    故意偽證防止被告獲取減刑之理，故本院認證人乙○○之證
    詞乃為可信。而就證人所證案發查獲之情形可知，被告所涉
    持有槍彈犯行，係經警員自行搜索發現，被告應無自首之情
    形，又被告經查獲持有槍彈犯行後，方才帶領警員查獲另批
    槍彈，此亦與自首之要件並不相符（最高法院90年度台上字
    第5435號、84年台上字第4516號判決意旨參照），被告辯稱
    其符合自首之要件，顯不足採。
三、故核被告所為，係犯槍砲彈藥刀械管制條例第8 條第4 項之
    未經許可，持有其他可發射子彈具有殺傷力之改造手槍罪、
    同條例第12條第4 項之未經許可持有子彈罪。被告以1 個持
    有行為，同時持有改造手槍與子彈，係以1 行為同時觸犯2
    構成要件不同之罪名，為想像競合犯，應依刑法第55條前段
    之規定，從一重論以持有改造手槍罪。爰審酌被告明知改造
    槍枝、子彈屬高度危險之物品，非經主管機關許可不得擅自
    持有，以維社會大眾安全與良善秩序，其竟仍無故持有之，
    且所持有槍彈之數目非少，其中尚有部分子彈已經裝入彈匣
    ，亦為被告所自承（警詢頁4 背面），影響社會治安甚鉅，
    然犯後坦承犯行，態度良好等一切情狀，量處如主文所示之
    刑，並就併科罰金部分諭知易服勞役之折算標準，以期自新
    。另扣案具有殺傷力仿BERETTA 廠84型半自動手槍製造之槍
    枝換裝土造金屬槍管改造而成之改造手槍1 枝（含彈匣，槍
    枝管制編號為0000000000號）、仿BERETTA 廠92BRIGADIER
    半自動手槍製造之槍枝換裝土造金屬槍管改造而成之改造手
    槍1 枝（含彈匣，槍枝管制編號為0000000000號）、送驗後
    僅存之直徑9.0MM 土造子彈35顆（另採樣送驗之18顆，因其
    中5 顆無法擊發不具殺傷力，另13顆已遭擊發而無殺傷力，
    均不另宣告沒收）、直徑9.1MM 土造子彈29顆（另採樣送驗
    之15顆，因經送驗已遭擊發而無殺傷力，不另宣告沒收）均
    係違禁物，不問屬於犯人與否，應均依刑法第38條第1 項第
    1 款規定宣告沒收。
據上論斷，應依刑事訴訟法第299 條第1 項前段，槍砲彈藥刀械
管制條例第8 條第4 項、第12條第4 項，刑法第11條前段、第55
條、第42條第2 項、第38條第1 項第1 款，罰金罰鍰提高標準條
例第2 條，現行法規所定貨幣單位折算新台幣條例第2 條，判決
如主文。
本案經檢察官丙○○到庭執行職務。
中     華     民     國    95   年    6   月    23    日
                   刑事第七庭  審判長法  官  孫啟強
                                     法  官  卓立婷
                                     法  官  蔡川富
以上正本證明與原本無異。
如不服本判決，應於收受送達後10日內向本院提出上訴書狀。
中     華     民     國    95   年    6   月    23    日
                                     書記官  林淑蓮
珍附錄本案論罪科刑法條全文：
槍砲彈藥刀械管制條例第8 條第4 項
未經許可，持有、寄藏或意圖販賣而陳列第1 項所列槍枝者，處
3 年以上10年以下有期徒刑，併科新臺幣700 萬元以下罰金。
槍砲彈藥刀械管制條例第12條第4 項
未經許可，持有、寄藏或意圖販賣而陳列子彈者，處5 年以下有
期徒刑，併科新台幣300 萬元以下罰金。


司法院資訊處製作；財團法人民間司法改革基金會備份。
